

CONTACT

Adresse

La petite Ariana, Tunis

Téléphone +216 98 650 478

Email oussama.mansouri@issatm.ucar.tn oussemamansouri619@gmail.com

Portfolio oussemamansouri.github.io/Portfolio

Github github.com/oussemamansouri

in <u>LinkedIn</u> linkedin.com/in/mansouri-oussama

MES COMPÉTENCES

HTML, CSS Angular

Javascript Node.js

Typescript Spring boot

Java Bootstrap

Python Mongodb

SQL, NoSQL Docker

Shell Git,Github

LANGUES

Anglais Français

عربية

Mansouri Oussama

Développeur Full Stack

PROFIL

Je suis un développeur full stack avec une solide expérience en conception professionnelle et développement d'applications web. Ma passion réside dans la création d'applications web interactives et hautement engageantes qui favorisent des taux de conversion et d'adoption élevés. Avec une curiosité naturelle et un travail assidu, je m'efforce constamment d'améliorer mes compétences en conception et de résoudre des problèmes complexes.

EXPÉRIENCE

Août 2022 - Sep. 2022 · 2 mois International coach start-up

STAGE PRATIQUE

J'ai effectué mon stage au sein de International coach start-up, qui m'a aidé à créer et développer une plateforme de vente en ligne en utilisant le stack MEAN (MongoDB, Express.js, Angular, Node.js).

Février 2023 - Mai. 2023 · 4 mois Icstartup | Rue 18 Janvier 9000 Béja

STAGE DE FIN D'ÉTUDE

Je développé la plateforme Connected. Cette plateforme offre une solution innovante et importante pour les centres de formation et les apprenants en Tunisie en utilisant les framworks Spring Boot et Angular avec une base de donnee SQL.

2020 - présent travaille à distance

DÉVELOPPEUR FULL STACK - FREELANCE

Je travaille en tant que développeur full stack en freelance avec des plateformes telles que Upwork et Freelancer..., En parallèle, je guide et aide les étudiants et bien plus encore.

FORMATION ET DIPLÔMES

2024 - 6 mois

CERTIFICAT EN DEVELOPPEMET WEB SPRING BOOT ET ANGULAR

Sous la tutelle de la Fondation Tunisie pour le développement et l'organisation campusna et cette certificat est fournie par Dauphine Paris Campus de Tunis.

2022-2023

DIPLÔME EN GÉNIE LOGICIEL ET SYSTEMES D'INFORMATION

À l'Université de Carthage (ISSATM).

2019-2020

BACCALAURÉAT EN INFORMATIQUE

À lycee ali belahouane.